【裁判字號】    95,易,747
【裁判日期】    950724
【裁判案由】    竊盜
【裁判全文】
臺灣高雄地方法院刑事判決               95年度易字第747號
公  訴  人  臺灣高雄地方法院檢察署檢察官
被      告  丁○○
            甲○○
上列被告等因竊盜案件，經檢察官提起公訴（台灣高雄地方法院
檢察署95年度偵字第9500號），本院依簡式審判程序，判決如下
：
    主  文
丁○○連續犯結夥踰越牆垣竊盜罪，累犯，處有期徒刑拾月。
甲○○犯結夥踰越牆垣竊盜罪，累犯，處有期徒刑捌月。
    事  實
一、丁○○前因竊盜案件及違反毒品危害防制條例案件，經本院
    分別以92年度簡字第454 號、92年度訴字第1630號各判處有
    期徒刑6 月、8 月確定，經合併執行，於民國94年2 月9 日
    執行完畢出監。甲○○前因違反毒品危害防制條例案件，先
    後經台灣屏東地方法院判處應執行有期徒刑1 年2 月及有期
    徒刑8 月確定，經合併執行，於93年7 月5 日因縮短刑期假
    釋出監，於93年10月30日假釋期滿未經撤銷視為執行完畢。
    詎丁○○、甲○○均仍不知悔改，而先後單獨或共同為下列
    竊盜行為：
  (一)丁○○先於95年3 月27日上午7 時許，在高雄縣大寮鄉萬大
    橋旁，見停放於該處為戊○○所有交由鄭文周使用、引擎號
    碼為RL151978號、原懸掛ZZJ ─967 號車牌之輕型機車（價
    值約合15,000元，該車係於95年3 月20日下午2 時許在屏東
    縣萬丹鄉○○村○○路旁公墓失竊後，由姓名年籍不詳之人
    於不詳時間移置高雄縣大寮鄉萬大橋旁）電門上插有鑰匙且
    未懸掛車牌，竟基於意圖為自己不法所有之概括犯意，發動
    該機車並駛離現場而竊取之，得手後即騎乘該機車返回其位
    於高雄縣大寮鄉○○村○○路61之12號之住所，並將其母親
    所有已報廢之WIH─575 號輕型機車之車牌懸掛在前開引擎
    號碼為RL151978號之輕型機車上，以逃避查緝。
  (二)丁○○復因乙○○之提議，而承上揭竊盜之概括犯意，於95
    年3 月27日中午12時許，與乙○○、甲○○共同基於意圖為
    自己不法所有之竊盜犯意聯絡，由乙○○駕駛伊竊得之車牌
    號碼為YD─7740號自用小貨車（乙○○現由本院飭警拘提中
    ，所涉竊盜罪部分由本院另行審理）搭載丁○○及洪坤彰前
    往址設屏東縣萬丹鄉廈南村下94之18號之明川鐵工廠，抵達
    後由乙○○翻越鐵絲網圍籬進入該工廠，徒手將放置於廠內
    之建築用鋼筋1 批共計515 公斤（價值約合11,000元）搬出
    廠外，再由在工廠外把風之丁○○及洪坤彰徒手搬運至前開
    自用小貨車上，以此方式共同竊取該等鋼筋，得手後旋即駕
    車逃逸。嗣於同日15時40分許，渠等在高雄縣大寮鄉○○路
    上某資源回收場前正欲變賣竊得之鋼筋時，為執行肅竊勤務
    之員警當場查獲，並扣押車牌號碼YD─7740號自用小貨車1
    輛、鐵剪1 把、鋼筋1 批共計515 公斤，當日乙○○、丁○○、洪坤彰均遭警逮捕移送檢察官偵訊後，經檢察官分別為
    限制住居處分並釋放，後於95年3 月31日晚間9 時許，乙○○騎乘上開懸掛WIH ─575 號車牌之引擎號碼RL151978號輕
    型機車搭載丁○○行經高雄縣大寮鄉○○路大寮小學前時，
    遭警攔檢而查獲上揭丁○○竊車之事實，並當場扣押引擎號
    碼為RL151978號之輕型機車1 輛及機車鑰匙1 支。
四、案經高雄縣政府警察局移送台灣高雄地方法院檢察署檢察官
    偵查起訴。
    理  由
一、本件被告丁○○、甲○○所犯均為死刑、無期徒刑、最輕本
    刑為3 年以上有期徒刑以外之罪，其等於準備程序進行中，
    就被訴事實均為有罪之陳述，經受命法官告知簡式審判程序
    之旨，並聽取當事人之意見後，本院合議庭裁定由受命法官
    獨任進行簡式審判程序，合先敘明。
二、上揭犯罪事實，業據被告丁○○、甲○○於警詢、偵查及本
    院審理時均坦承不諱，核與被害人即證人鄭文周、明川鐵工
    廠負責人丙○○於警詢證述大致相符，就犯罪事實欄一、(一)
    部分，並有行車執照影本、車輛竊盜、車牌失竊資料個別查
    詢報表─查詢車輛認可資料、屏東縣警察局車輛協尋證名單
    、高雄縣政府警察局車輛尋獲通報單、扣押物品目錄表、車
    籍作業系統─查詢認可資料、高雄縣政府警察局贓物領據各
    1 紙、照片4 張；就犯罪事實欄一、(二)部分，則有扣押物品
    目錄表、贓物認領保管單各1 紙、現場照片6 張等在卷可資
    佐證。被告2 人自白應與事實相符，堪予採信，其等竊盜犯
    行，事證已臻明確，應依法論科。
三、按刑法第321 條第1 項第4 款所謂結夥三人以上，須有共同
    犯罪之故意，而結為一夥，且以在場共同實施或在場參與分
    擔實施犯罪之人為限始能成立，而把風行為，在排除犯罪障
    礙，助成犯罪之實現，在合同意思範圍內分擔犯罪行為之一
    部，故亦係共同正犯而應計入結夥之內（最高法院24年上字
    第4339號判例、76年台上字第7210號判例、72年度台上字第
    3201號判決意旨參照）。另同條項第2 款所謂「牆垣」，係
    指以土磚或其他相類似之材質做成、專用以分隔住宅或建築
    物內外間之出入口之屏障而言，而「其他安全設備」，則指
    門扇牆垣以外，依通常觀念足認防盜之一切設備而言。是核
    被告丁○○就犯罪事實欄一、(一)所為，係犯刑法第320 條第
    1 項之竊盜罪。被告丁○○及被告甲○○就犯罪事實欄一、
    (二)所為，則係犯同法第321 條第1 項第2 款及第4 款之結夥
    踰越牆垣竊盜罪。被告丁○○、甲○○與共同被告乙○○間
    ，就上開結夥踰越牆垣之竊盜犯行，有犯意聯絡及行為分擔
    ，為共同正犯。次按被告丁○○、甲○○行為後，刑法第28
    條業於94年1 月7 日修正，並於95年7 月1 日施行，新修正
    刑法雖於第28條將「正犯」之定義，由「2 人以上共同實施
    犯罪之行為者」修正為「2 人以上共同實行犯罪之行為者」
    ，然此一修正，對實務上「共同正犯」之意涵不生影響（參
    見該條修法說明），是不生新舊法比較之問題，附此敘明。
    另被告丁○○行為後，上揭新修正刑法業已刪除第56條連續
    犯之規定，則被告之犯行，因行為後新法已刪除連續犯之規
    定，此刪除雖非犯罪構成要件之變更，但顯已影響行為人刑
    罰之法律效果，自屬法律有變更，依新法第2 條第1 項規定
    ，比較新、舊法結果，仍應適用較有利於被告之行為時法律
    即舊法論以連續犯（最高法院95年第8 次刑事庭會議決議參
    照）。被告丁○○先後2 次竊盜犯行，時間緊接，方法相同
    ，所犯係構成要件相同之罪名，顯係基於概括犯意反覆為之
    ，應依刑法第56條連續犯規定論以情節較重之連續結夥踰越
    牆垣竊盜之一罪，並加重其刑。另被告丁○○前曾因竊盜及
    違反毒品危害防制條例案件，經本院分別判處有期徒刑6 月
    及8 月確定，經合併執行，於94年2 月9 日執行完畢出監；
    被告甲○○前因違反毒品危害防制條例案件，先後經台灣屏
    東地方法院判處應執行有期徒刑1 年2 月及有期徒刑8 月確
    定，經合併執行，於93年7 月5 日因縮短刑期假釋出監，於
    93年10月30日假釋期滿未經撤銷視為執行完畢等事實，分別
    有卷附臺灣高等法院被告前案紀錄表在卷可稽，被告2 人均
    於5 年以內再故意犯本件有期徒刑以上之罪，不論依修正前
    之刑法第47條，或修正後之刑法第47條第1 項之規定，均構
    成累犯，對被告2 人而言並無有利或不利之情形，自不生新
    舊法比較之問題，應逕依修正前之刑法第47條，均論以累犯
    ，並均加重其刑，被告丁○○部分併依刑法第70條之規定，
    遞加重之。爰審酌被告2 人為貪圖不法利益，竟擅自竊取他
    人財物，所為實不足取，然念及其2 人犯後均坦承犯行，態
    度良好，復參以被告丁○○所竊取機車之價值約15,000元，
    被告丁○○、甲○○與乙○○共同竊取鋼筋之價值約11,000
    元，並因而造成被害人所受損害程度等一切情狀，分別量處
    如主文所示之刑，以資懲儆。
四、據上論斷，應依刑事訴訟法第273 條之1 第1 項、第299 條
    第1 項前段，刑法第2 條第1 項前段、第28條、第320 條第
    1 項、第321 條第1 項第2 款、第4 款、第70條，廢止前刑
    法第56條、修正前刑法第47條，判決如主文。
中    華    民    國    95    年    7     月    24    日
                  刑事第十四庭  法  官  紀凱峰
以上正本證明與原本無異。
如不服本判決，應於收受送達後10日內向本院提出上訴書狀。
中    華    民    國    95    年    8     月    1     日
                                書記官  黃進遠
附錄：
中華民國刑法第320條第1項
意圖為自己或第三人不法之所有，而竊取他人之動產者，為竊盜
罪，處 5 年以下有期徒刑、拘役或 5 百元以下罰金。
中華民國刑法第321條
犯竊盜罪而有左列情形之一者，處 6 月以上、 5 年以下有期徒
刑：
一  於夜間侵入住宅或有人居住之建築物、船艦或隱匿其內而犯
    之者。
二  毀越門扇、牆垣或其他安全設備而犯之者。
三  攜帶兇器而犯之者。
四  結夥三人以上而犯之者。
五  乘火災、水災或其他災害之際而犯之者。
六  在車站或埠頭而犯之者。
前項之未遂犯罰之。


司法院資訊處製作；財團法人民間司法改革基金會備份。
